---
title: "R time-series forecasting with neural network, auto.arima and ets"
output:
  html_notebook: default
---

метод обработки данных, восстанавливающий пропущенные значения во временных рядах. Метод заключается в том, что пропуски классифицируются на одиночные и групповые, а затем к ним применяются различные алгоритмы восстановления информации в зависимости от класса пропуска.

  + https://robjhyndman.com/hyndsight/forecast-combinations/
  + https://cyberleninka.ru/article/n/algoritm-vosstanovleniya-propuschennyh-znacheniy-vo-vremennyh-ryadah-v-sisteme-prognozirovaniya-elektropotrebleniya-na

```{r suppress, include=FALSE}
suppressPackageStartupMessages(c(
  library(data.table),
  library(lubridate),
  library(xts),
  library(zoo),
  library(magrittr),
  library(plyr),
  library(dplyr),
  library(forecast),
  library(forecastHybrid),
  library(fma)))
```
```{r require}
#rm(list=ls())
require(grnn); require(grt); require(openxlsx); require(imputeTS); require(lubridate); 
require(forecast); require(forecastHybrid); require(ggplot2)
require(opera); require(dygraphs)
options(stringsAsFactors=FALSE)
Sys.setenv(R_ZIPCMD = paste0("C:/Rtools", "/bin/zip.exe")) 
file.cli.path <- "C:/Users/lora/Dropbox/Apps/missNNet"
file.cli.path <- "C:/Users/IVA/Dropbox/Apps/missNNet" 

```


#### I will just consider simple univariate time series forecasts, using the monthly Temp adm Prec data.

```{r convert_to_timeseries}
library(lubridate); library(plyr); library(xts); library(dygraphs); library(forecast)
library(imputeTS)
#load(paste0(file.cli.path, "/23274-igarka-ts.RData"))
load(url("https://raw.githubusercontent.com/tmeits/2017-Seminars/master/data/23274-igarka.RData"))
summary(igarka.cli)
load(url("https://raw.githubusercontent.com/tmeits/2017-Seminars/master/data/23274-igarka-ts.RData"))
str(df.cli)

#days <- length(igarka.cli$TMEAN)
#tt <- seq(as.Date(paste0(min(igarka.cli$Year),'-01-01')), by='day', length=days)
#df.igarka.cli <- data.frame(date=tt, temp =igarka.cli$TMEAN, prec=igarka.cli$PRECIP)


df.cli.temp <- data.frame(
  date = df.cli$date,
  temp = df.cli$temp
)
df.cli.prec <- data.frame(
  date = df.cli$date,
  prec = df.cli$prec
)

df.cli.temp$my <-  floor_date(df.cli.temp$date, "month")
df.cli.prec$my <-  floor_date(df.cli.prec$date, "month")

#df.cli.temp$wy <- floor_date(df.cli.temp$date, unit = 'weeks') 

df.cli.temp.month <- ddply(df.cli.temp, "my", summarise, temp = mean(temp))
df.cli.prec.month <- ddply(df.cli.prec, "my", summarise, prec = mean(prec))

str(ts(df.cli.temp.month$temp, start=c(1936, 1), end=c(2015, 12), frequency=12))
igarka.temp.ts <- ts(df.cli.temp.month$temp, start=c(1936, 1), end=c(2015, 12), frequency=12)
plotNA.distribution(window(igarka.temp.ts))
plotNA.distribution(window(igarka.temp.ts, end=c(1954,12)))
plotNA.distribution(window(igarka.temp.ts, start=c(1955,1),end=c(1960,12)))
autoplot(igarka.temp.ts)
dygraph(igarka.temp.ts)
seasonplot(igarka.temp.ts)
tsdisplay(igarka.temp.ts) # http://forecasting.svetunkov.ru/forecasting_toolbox/
plot(decompose(igarka)) # time series decomposition
#dput(ts(df.cli.temp.month$temp, start=c(1936, 1), end=c(2015, 12), frequency=12))

```
```{r prec_ts}
str(ts(df.cli.prec.month$prec, start=c(1936, 1), end=c(2015, 12), frequency=12))
igarka.prec.ts <- ts(df.cli.prec.month$prec, start=c(1936, 1), end=c(2015, 12), frequency=12)
plotNA.distribution(window(igarka.prec.ts))
plotNA.distribution(window(igarka.prec.ts, end=c(1954,12)))
plotNA.distribution(window(igarka.prec.ts, start=c(1955,1),end=c(1960,12)))
autoplot(igarka.prec.ts)
dygraph(igarka.prec.ts)
seasonplot(igarka.prec.ts)
tsdisplay(igarka.prec.ts) # http://forecasting.svetunkov.ru/forecasting_toolbox/
library(zoo)
plot(decompose(na.StructTS(igarka.prec.ts))) # time series decomposition
dygraph(na.StructTS(igarka.prec.ts), na.StructTS(igarka.prec.ts))
```

```{r}
#set.seed(33222233)  # любимый seed Фрекен Бок
igarka <- window(igarka.temp.ts, start=c(1937,1),end=c(1954,12))
str(igarka); summary(igarka)
igarka <- na.ma(igarka)
# стандартное отклонение
sd(igarka); 
# дисперсия
var(igarka)
autoplot(igarka)
h <- length(igarka)
# 
autoplot(forecast(ets(igarka)))
autoplot(forecast(auto.arima(igarka)))
autoplot(forecast(tbats(igarka))) # 
autoplot(forecast(nnetar(igarka)))
autoplot(stlf(igarka))

ETS    <- forecast(ets(igarka))
ARIMA  <- forecast(auto.arima(igarka))
TBATS  <- forecast(tbats(igarka))
NNETAR <- forecast(nnetar(igarka))
STLF   <- forecast(stlf(igarka))

X  <- cbind(ETS=ETS$mean, ARIMA=ARIMA$mean, STLF=STLF$mean, TBATS=TBATS$mean, NNETAR=NNETAR$mean)
DF <- cbind(igarka, X)
autoplot(DF)
library(opera)
# Функция смеси из пакета opera вычисляет веса при объединении прогнозов, исходя из того, насколько хорошо это было сделано до этого момента.
test <- window(na.ma(igarka.temp.ts), start=c(1945,1), end=c(1954,12))
MLpol0 <- mixture(model = "MLpol", loss.type = "square")
weights <- predict(MLpol0, X, test, type='weights')
head(weights)

```

```{r}
library(forecastHybrid)
fit1 <- hybridModel(igarka, weights="equal")
fit2 <- hybridModel(igarka, weights="insample")
plot(fit1)
plot(fit2)
fc1 <- forecast(fit1)
fc2 <- forecast(fit2)
df <- cbind(Data=igarka, Hybrid1=fc1$mean, Hybrid2=fc2$mean)
autoplot(df) +
  xlab("Year") + ylab("temp")
```

```{r model_an}
igarka <- na.kalman(igarka)
str(igarka)
an.model <- hybridModel(
  y = igarka,
  models = "ns",
  n.args = list(repeats = 50, size = 35),
  s.args = list(robust = TRUE, biasadj = TRUE),
  weights = "insample.errors", #"equal"
  errorMethod = "MASE")
plot(an.model)
an.model.forecast <- forecast(an.model, 39)
plot(an.model.forecast)
t(accuracy(an.model.forecast))

```
## Neural network models  
  + https://www.otexts.org/fpp/9/3
  
```{r model_nnetar}
# Neural Network Time Series Forecasts
igarka <- na.kalman(igarka)
str(igarka)
fit <- forecast::nnetar( # ,lambda=0 для осадков, чтобы не было негативных значений
  igarka,
  errorMethod = "MASE")
#plot(fit)
fit.forecast <- forecast.nnetar(fit, 39)
plot(fit.forecast)
autoplot(fit.forecast) +
  ylab("temperature Celsius")
plot(t(accuracy(fit.forecast)))
print(fit.forecast)

```
```{r}
#150 случайных чисел, принадлежащих нормальному распределению со средним значением 0 и стандартным отклонением 1
library(forecastHybrid)
x <- rnorm(1500, mean=0, sd=1)
 
ets1 <- ets(x,model="ANN")
ets2 <- ets(x,model="AAN")

m1<-hybridModel(x, weights="insample") #equal
plot(m1)
```
 + https://www.google.ru/search?q=dput&oq=dput&aqs=chrome..69i57j0l5.1311j0j7&sourceid=chrome&ie=UTF-8#q=dput&newwindow=1&lr=lang_ru
 + http://machinelearning.ru/wiki/images/9/9f/Ps_ts_ets.pdf
 + http://rstudio-pubs-static.s3.amazonaws.com/6005_3cb909c3359c4900905459f7a1d05895.html
 + https://bdemeshev.github.io/time_series_project/
 + http://r-analytics.blogspot.ru/2012/07/blog-post_20.html#.WVNW5GjyiMo
 + https://books.google.ru/books?id=NIhXa6UeF2cC&pg=PA49&lpg=PA49&dq=plot(gtemp,+type%3D%27o%27,+ylab%3D%27Global+Temperature%27)&source=bl&ots=0X3KnvxbZG&sig=ugSud_i5PmgG2Ji3QWm9ZpP1W2A&hl=ru&sa=X&ved=0ahUKEwidzrO13uLUAhUlMZoKHeSwCYkQ6AEIRzAF#v=onepage&q=plot(gtemp%2C%20type%3D'o'%2C%20ylab%3D'Global%20Temperature')&f=false
 
 
 Bates J, Granger C. 1969. The combination of forecasts.
Operational Research Quarterly 20(4): 451–468.
Box G, Jenkins G. 1970. Time Series Analysis, Forecasting
and Control. Holden-Day: San Francisco, CA.
 
```{r}
```

